臺灣板橋地方法院刑事判決　　　　　　　99年度易字第2550號
公　訴　人　臺灣板橋地方法院檢察署檢察官
被　　　告　王世憲
上列被告因詐欺案件，經檢察官提起公訴（98年度偵字第15985
號），本院判決如下：
    主  文
王世憲意圖為自己不法所有，以詐術使人將本人之物交付，處拘
役伍拾日，如易科罰金，以新臺幣壹仟元折算壹日。
其餘被訴詐欺部分無罪。
    事  實
一、王世憲於民國96年8 月間起，於尚宏國際發展有限公司（下
    稱尚宏公司，該公司係以佯稱與香港英皇金業有限公司【下
    稱香港英皇金業公司】簽約推出「小型黃金訂盤價合約交易
    」，對外招攬不特定人投資，再將投資款項匯至境外銀行帳
    戶之違法吸金集團，其負責人熊忠浩等所涉違反銀行法等案
    件，另經本院以98年度金訴字第11號、第9 號判決有罪，現
    經臺灣高等法院以100 年度金上訴字第21號審理中）擔任經
    理人職務，其於96年10月3 日，在臺北市○○○路之某餐廳
    內，遊說盧瑞青、詹澤仁（原名：黃澤仁）投資尚宏公司所
    代銷之香港英皇金業公司之黃金期貨，盧瑞青、詹澤仁因見
    王世憲所介紹之黃金期貨投資收益頗豐，故於96年10月4日
    ，匯款港幣120,000 元（以當日匯率1 ：4.23計算，合計新
    臺幣【下同】507,600 元）至尚宏公司所指定之香港花旗銀
    行戶名SO-Health International Development Limited 之
    帳戶內。嗣因尚宏公司於香港之銀行帳戶遭控管，導致投資
    款項無法匯入款項（即入金），故已無法透過尚宏公司購買
    上揭黃金期貨，而投資人擁有之期貨點數亦無法賣出以換取
    現金（即出金），而王世憲於96年10月23日，已獲悉該情，
    為賺取佣金及應付另名投資人陳桂琴數次之出金要求，竟基
    於意圖為自己不法所有之犯意，於96年10月30日，盧瑞青、
    詹澤仁向其表示款項無法匯入上揭香港花旗銀行帳戶時，竟
    隱瞞尚宏公司係因帳戶遭控管致無法出入金之事實，向盧瑞
    青、詹澤仁佯稱：沒有關係，將款項匯至其帳戶，由其幫忙
    處理即可云云，致盧瑞青、詹澤仁不疑有他，匯款252,540
    元至王世憲所開立之國泰世華銀行板橋分行帳戶（帳號：00
    0000000000號）內，王世憲於取得上揭款項後，旋於同日前
    往國泰世華銀行世貿分行，將該筆款項連同其他投資人之入
    金款項共計508,240 元（其他投資人入金款項部分，由檢察
    官另案偵辦中），匯至陳桂琴所開設之彰化銀行大同分行帳
    戶（帳號：00000000000000號）內，再由陳桂琴以填寫授權
    書方式，將其期貨帳戶內相當於60,000元港幣之期貨點數轉
    入盧瑞青之期貨帳戶內。嗣尚宏公司於96年11月下旬無故搬
    遷，盧瑞青、詹澤仁所購買之期貨點數亦無法賣出換取現金
    ，王世憲亦不願彌補渠等之損失，渠等始知被騙。
二、案經盧瑞青、詹澤仁告訴臺灣板橋地方法院檢察署檢察官偵
    查起訴。
    理  由
壹、證據能力部分：
    按被告以外之人於審判外之言詞或書面陳述，除法律有規定
    者外，不得作為證據，刑事訴訟法第159 條第1 項定有明文
    ；又被告以外之人於審判外之陳述，雖不符前4 條之規定，
    而經當事人於審判程序同意作為證據，法院審酌該言詞陳述
    或書面陳述作成時之情況，認為適當者，亦得為證據，同法
    第159 條之5 第1 項規定甚明。經查：本件被告及檢察官於
    本院審理時，對於本判決以下所引證據之證據能力均表示不
    爭執（本院卷第99頁正反面），復未於言詞辯論終結前，對
    前開證據之證據能力提出異議，本院審酌前揭證據作成之情
    況，亦無違法或不當之處，揆諸前揭規定，上開證據自均有
    證據能力無疑，合先敘明。
貳、有罪部分：
一、訊據被告矢口否認涉有何詐欺犯行，辯稱：陳桂琴早就知道
    不能出入金的事情，並不是我要應付陳桂琴出金，是陳桂琴
    擔心她匯到香港的錢沒有辦法匯回來，所以她交代說，往後
    如有人要入金，就匯到她帳戶裡，並交代我不能宣揚出去，
    且要我不要管那麼多，而這些都是陳桂琴介紹來的朋友，所
    以我就沒有去查明，他們匯錢給我之後，我就匯給陳桂琴，
    並有事先打電話通知陳桂琴。我沒有直接跟盧瑞青、詹澤仁
    說香港帳戶發生問題，無法出入金的事情，盧瑞青是陳桂琴
    當時的秘書，所以我想說她會知道這件事，我沒有隱瞞的意
    思，當事人也沒有問我，因為他們表明要投資，但是沒有辦
    法出入金，所以他們要我想辦法，於是我就把我國泰世華的
    帳戶給他們，他們就匯進來，那時還沒有找到要出金的人，
    掛完電話，幾個小時後，我就打電話給陳桂琴，她就叫我直
    接把錢轉給他。在97年10月7 日之後，尚宏公司帳戶遭凍結
    ，尚宏公司就暫時認同可以新的方式出入金運作，並交代領
    薪櫃臺小姐以新方式辦理出入金云云。
二、經查：
（一）被告於96年10月3 日，在臺北市○○○路某餐廳介紹告訴
      人盧瑞青、詹澤仁投資尚宏公司所代銷之香港英皇金業公
      司之黃金期貨，又被告於告訴人等於96年10月30日表示款
      項無法匯入尚宏公司上揭香港花旗銀行帳戶前，已知悉尚
      宏公司之上揭香港花旗銀行帳戶發生問題，無法入金，故
      要求告訴人等將252,540 元匯至被告所有之國泰世華銀行
      板橋分行帳戶，且未告知告訴人等，即將該筆款項匯入陳
      桂琴所有之彰化銀行大同分行帳戶內，再將陳桂琴期貨帳
      戶內價值相當於港幣60,000元之點數轉入告訴人盧瑞青之
      期貨帳戶內等事實，業據被告於本院準備程序中表示不爭
      執（本院卷第31至33頁），並經證人即告訴人等於偵查及
      本院審理中證述明確（97年度他字第5357號卷第11、26至
      28頁、98年度偵字第15985 號卷第130 至132 頁、本院卷
      第99頁反面至100 頁反面、第108 至110 頁），復有告訴
      人盧瑞青之客戶帳戶紀錄報表1 份（同上他卷第13、14頁
      ）、投資約定書1 份（同上他卷第15至18頁）、上海商業
      儲蓄銀行賣匯水單、匯出匯款證明書各1 紙（同上他卷第
      19至20 頁）、彰化銀行匯款回條聯1 紙（同上偵卷第4頁
      ）、國泰世華商業銀行匯出匯款回條1 紙（同上偵卷第21
      6 頁）在卷可參，堪信為真實。
（二）被告雖以前詞置辯，然查：
   1、證人即告訴人盧瑞青於本院審理中證稱：我有於96年10月
      30日匯款250,000 元入被告所開立之國泰世華銀行板橋分
      行帳戶，用途是加碼投資，因為被告跟我說香港的帳戶匯
      不進去了，所以才匯到他的帳戶，我要匯的時候，在電話
      裡跟他說我要匯這筆錢，他講的話結結巴巴的，我聽不懂
      他的意思，大概瞭解是把錢匯到他的帳戶，由他全權處理
      這筆錢要怎麼去做。後來我在96年11月20日要跟被告說要
      贖回一點錢，結果就沒有下文，他也沒有講說什麼，就說
      他要再處理看看。我不曉得我第二次加碼投資，是從陳桂
      琴的帳戶內點數轉到我們期貨帳戶內。我是到尚宏公司有
      問題的時候，才聽被告說是從陳桂琴帳戶轉入的。我有問
      被告為何不匯到香港，他說香港那邊好像資金太多了，香
      港政府發現了，就把那個帳戶凍結了，叫我們不要匯到香
      港，直接匯到他的帳戶，我當時沒有想到可能有犯罪行為
      這個問題等語（本院卷第100 頁反面、101 頁、103 頁正
      反面）。證人詹澤仁於本院審理中證稱：我太太盧瑞青於
      96 年10 月30日打電話要做第二次投資，當時我們都是全
      權委託給被告，我們打電話給被告，被告說可以再加碼，
      我聽我太太說，被告說把錢匯過去，他會幫我們處理。我
      是與被告為民事訴訟時，在98年9 、10月間，才知道被告
      將我們第二次加碼的錢匯到陳桂琴的戶頭。我們第二次只
      有問被告可不可以加碼，根本不知道不可以入金了，是在
      後來被告於另案的訴狀中才得知等語（本院卷第108 頁反
      面至109 頁反面）。證人熊忠浩於本院審理中證稱：當時
      就已經講說不能出入金，我印象中就是跟被告說不要再作
      ，不要再有招攬，我不一定是跟他說，只要有人來，我就
      會跟他說，而且我都會跟經理人寫協議書（即下列「同意
      書」），是在10月中與被告寫協議書時，跟被告說的等語
      （本院卷第141 頁反面）。又卷附之證人熊忠浩於審理中
      提出之同意書1 紙（本院卷第149 頁），其上有被告之親
      筆簽名（此為被告於本院審理中所不否認，本院卷第164
      頁反面），且書立時間為96年10月23日。綜觀上揭證據，
      被告已於96年10月23日已知悉尚宏公司無法再出入金，並
      經熊忠浩告知不得再為招攬投資，又衡諸社會常情，公司
      必係發生重大違法事端，始有遭政府機關凍結帳戶之可能
      ，而告訴人等於96年10月30日以電話向被告表示欲加碼投
      資時，被告竟未告知告訴人等上揭無法出入金及欲將該投
      資款項轉匯予陳桂琴作為出金款項等情，而上揭事項，就
      告訴人等所為之投資行為，係屬攸關投資風險之重大事項
      ，被告本應如實告知，竟捨此不為，反誆稱告訴人等得以
      將投資款匯入其帳戶內，再私自將該款項用以支付另名投
      資人陳桂琴出金之用，顯有為自己不法所有，施用詐術致
      告訴人等陷於錯誤而交付財物之情。
   2、被告雖辯稱：陳桂琴早就知道不能出入金的事情，是陳桂
      琴交代將其他投資人入金的款項匯入其帳戶云云。查：證
      人陳桂琴於偵查中證稱：我一直以為是公司匯錢給我，我
      也不知道是其他人的錢匯給我，如果我知道的話不能讓他
      們這樣做，因為這些都是我的好朋友。我不知道被告這樣
      操作，因為很多人說我賺的錢有沒有領到，所以我就一直
      要被告出金，他說好，就拿資料給我填，我填好之後就給
      被告處理。我大概收到50幾萬。我又沒有要入金，他幹嘛
      跟我講不能出入金的事情，我只有入一次金，後來就是要
      出金，是因為大家要看看是不是真的，所以我也不知道是
      他們的錢等語（同上偵卷第363 、364 頁）；於本院審理
      中證稱：我總共出金1 次，他們說我有8,000,000 元在裡
      面，我投資1,000,000 元，我先把本錢一半即500,000 元
      拿回來，就是被告匯到我戶頭的500,000 元，我不知道出
      金的錢是哪些人的入金來的，我是跟公司出金。被告沒有
      在96年10月6 日附近告訴我尚宏公司已經無法出入金，我
      出金時以為是公司匯的，我沒有注意是誰匯給我的，我認
      為是公司的錢，因為電腦我不懂，出金後不清楚我的期貨
      帳戶有無點數轉給盧瑞青的情形等語（本院卷第104 頁正
      反面、106 頁反面）。揆諸上揭證言，堪認被告並未告知
      陳桂琴上揭出金款係源自告訴人等及其他投資人之入金款
      ，因認其所辯「陳桂琴交代將其他投資人之入金款項匯至
      其帳戶」云云，尚難採信，況被告於隱瞞上揭無法出入金
      之事實，而使告訴人等匯款至其帳戶時，其詐欺取財行為
      已經既遂，其事後所為將該款項匯至陳桂琴上揭帳戶作為
      陳桂琴出金款項之用，係屬事後處分財產之行為，尚難以
      陳桂琴知悉該情與否，作為認定其是否構成詐欺罪之依據
      ，故認被告上揭辯詞，顯係卸責之詞，要難採信。
   3、被告另辯稱：尚宏公司不得入出金後，有同意得以新的方
      式出入金運作（即由欲入金投資人將投資款項匯予欲出金
      投資人，再由欲出金投資人將期貨點數轉至欲入金投資人
      ），並交代領薪櫃臺小姐以新方式辦理出入金云云。然查
      ：證人熊忠浩於本院審理中證稱：10月初不能出入金之後
      ，我沒有宣示可以私下以購買點數方式來出入金。當時也
      不知道有這種私下買賣點數的情形，後來才知道有很多人
      是在外面私底下買賣，時間是在接近11月份時，但我們也
      沒有宣示禁止私下買賣點數等語（本院卷第140 頁）。證
      人張鑫於本院審理中則證稱：不能出入金期間，被告幫客
      戶操作，客戶要入金，有透過我找其他人要出金，而來買
      點數，這些錢是當場直接給想要出金的人拿走，但是確切
      時間、金額不記得了，大約有幾十萬元，我這邊是有人要
      出金，地點是在辦公室，因為我們那時候出金，還沒有辦
      法拿錢，所以我們把資料交給公司，等公司把點數轉過去
      之後，我們才能把錢拿給對方。當時是要買點數，我們是
      一起在櫃臺要處理，但我現在沒有辦法確定每筆帳正確是
      轉給誰，這需要看資料，或是去問當時人，因為當時出入
      金的不只被告。像這樣相互買賣點數，公司很多人就是這
      樣的出入金模式，錢交給我們，我們必須拿到公司的櫃臺
      ，必須公司作業完成，誰的錢要轉到誰的帳號，然後通通
      完成之後，我們才能把錢交給要領錢的人，所有的作業都
      是在櫃臺完成，我們私下無法作業。96年10月間當公司宣
      布不能出入金時，我們就沒有出入金，但是因為我們這個
      案子可以賺很多錢，在市面上已經很多人知道，所以就有
      人想要進來跟我們買點數來投資，因為有的人願意放，有
      的人願意進來，我們想這件事情，大家都熟，大家互相幫
      忙。不能出入金時，可以私下委託櫃臺辦理出入金，需要
      簽立出金委託書，委託書上需要主管核章，但不知道是何
      人核章，如果沒有核章，錢會匯到個人帳戶，但這是會計
      的事情。只是從一個人的帳號轉到另一個帳號，對公司而
      言不算出金，出金委託書是要出金用的，我們私下買賣不
      會填這種。在不能出入金的情形下，不行把客戶的入金匯
      到自己的帳戶，所有的情形都不行等語（本院卷第136 反
      面至139 頁）。參諸證人熊忠浩上揭證言，尚宏公司於96
      年10月間不得出入金時，尚宏公司之負責人熊忠浩並未指
      示得由投資人以相互轉讓投資款、點數方式為交易，再依
      證人張鑫上揭證言，上揭交易方式係由包含被告在內之經
      理人認為該黃金期貨獲利頗豐，且欲投資者絡繹不絕，故
      自行決定以該方式為交易。至證人張鑫雖供稱該交易係透
      過公司櫃臺，並須經主管核章後完成，然其就尚宏公司辦
      理該項交易之內部程序，證人張鑫僅泛稱「不知道是何人
      核章」、「這是會計的事情」，又改稱「從一個人的帳號
      轉到另一個帳號，對公司而言不算出金，出金委託書是要
      出金用的，我們私下買賣不會填這種。」云云，再依卷附
      被告提出之陳桂琴之出金委託單4 紙（同上偵卷第257 、
      474 、475 、476 頁）、盧瑞青之出金委託單1 紙（同上
      偵卷第258 頁），均僅載有帳戶所有人（委託人）即陳桂
      琴、盧瑞青，被委託人即被告之姓名、身分證統一編號，
      於經辦、簽核欄均為空白，核與證人張鑫所稱「該項交易
      透過公司櫃臺，且經主管核章」云云有所不符，自難認該
      項交易方式已經尚宏公司核准為之。況被告上揭行為是否
      該當詐欺犯行，應視被告主客觀之行為態樣是否符合詐欺
      罪之構成要件為判斷，尚不得以該行為已經公司同意或另
      有他人為相同之行為，作為卸責之事由。依此，被告以上
      揭交易方式係經尚宏公司同意，並有其他經理人以此方式
      為交易云云置辯，尚難認有理由。
   4、至證人黃晨儀於本院審理中證稱：我不認識盧瑞青，是被
      告把事情告訴我，在盧瑞青與被告和解時，我是擔任見證
      人，我不知道公司何時不能出入金，我投資80幾萬元，沒
      有要入金而沒辦法入金的情形，我都是直接把錢交給被告
      等語（本院卷第107 頁反面），僅得證明被告有與告訴人
      等達成和解，與本案犯罪是否成立並無關聯。又被告另提
      出之98年11月30日所簽訂之協議書1 紙（同上他卷第24頁
      ）、被告自行製作之投資款項收支明細表2 紙（同上偵卷
      第6 、220 頁）、被告提出其所購買上揭黃金期貨之客戶
      帳戶紀錄報表1 份（同上偵卷第210 至213 頁）、陳桂琴
      購買上揭黃金期貨之客戶帳戶紀錄報表1 份（同上偵卷第
      214 至215 頁）、國泰世華商業銀行匯出匯款回條6 紙（
      同上偵卷第216 至219 頁、276 、277 、280 頁）、國泰
      世華商業銀行存款存根4 紙（同上偵卷第219 、278 、27
      9 頁）、被告製作之陳桂琴收受金額計算表1 紙（同上偵
      卷第477 頁），均僅得證明被告、陳桂琴購買上揭黃金期
      貨之情形，及被告受託辦理其他投資人購買上揭黃金期貨
      之交易情形，核與本案並無關聯，亦無從採為有利於被告
      之證據，附此敘明。
（三）綜上所陳，本件被告所涉上揭犯行，事證明確，自應依法
      論科。
三、核被告所為，係犯刑法第339 條第1 項詐欺取財罪。爰審酌
    被告受告訴人等委託辦理上揭期貨交易，本應誠實告知該期
    貨交易之現況，竟為應付陳桂琴之出金要求，隱瞞關於投資
    風險之重大事項，致告訴人等受有財產上之損害，其行為顯
    有可議，並兼衡其素行、犯罪之動機、目的、手段、詐得金
    額及犯後雖未坦承犯行，然已與告訴人達成和解（本院卷第
    35-1至35-4頁）之犯後態度等一切情狀，量處如主文所示之
    刑，並諭知易科罰金之折算標準，以資懲儆。
參、無罪部分：
一、公訴意旨另以：被告明知投資存有多種風險，且其並無保證
    獲利之能力，為貪圖佣金，竟基於意圖為自己不法所有之犯
    意，於96年10月3 日，在臺北市○○○路之某餐廳內，於遊
    說告訴人等投資尚宏公司所代銷之香港英皇金業公司之黃金
    期貨時，佯稱投資該黃金期貨，保證獲利，獲利部分五五分
    帳，縱使有虧損，其也會補足損失，且開立本票1 紙（發票
    人：王世憲、發票日：96年10月10日、金額：500,000 元、
    受款人：盧瑞青、付款日：97年4 月10日）作為擔保，致告
    訴人等不疑有他，誤認該投資保證獲利且被告有彌補虧損之
    能力，於96年10月4 日，匯款港幣12萬元（以當日匯率1 ：
    4.23計算，合計507,600 元）至被告指定之香港花旗銀行戶
    名SO-Health International Development Limited 帳戶內
    ，因認被告涉有刑法第339 條第1 項詐欺犯嫌。
二、按犯罪事實應依證據認定之，無證據不得認定犯罪事實；不
    能證明被告犯罪者，應諭知無罪之判決，刑事訴訟法第154
    條第2 項、第301 條第1 項分別定有明文。次按事實之認定
    ，應憑證據，如未能發現相當證據，或證據不足以證明，自
    不能以推測或擬制之方法，以為裁判基礎；又認定犯罪事實
    所憑之證據，雖不以直接證據為限，間接證據亦包括在內，
    然而無論直接或間接證據，其為訴訟上之證明，須於通常一
    般之人均不致有所懷疑，而得確信其為真實之程度者，始得
    據為有罪之認定；再認定不利於被告之事實，須依積極證據
    ，苟積極證據不足為不利於被告事實之認定時，即應為有利
    於被告之認定，更不必有何有利之證據（最高法院40年臺上
    字第86號、76年臺上字第4986號、30年上字第816 號判例意
    旨參照）。又按刑法第339 條第1 項詐欺罪之成立，以意圖
    為自己或第三人不法所有，以詐術使人將本人或第三人之物
    交付為要件。所謂以詐術使人交付，必須被詐欺人因其詐術
    而陷於錯誤，若其所用方法，不能認為詐術，亦不致使人陷
    於錯誤，即不構成該罪（最高法院46年度臺上字第260 號判
    例意旨參照）。
三、本件公訴人認被告涉有此部分之詐欺犯行，無非以告訴人等
    、證人曾紫禎、李鳳珠於偵查中之證言，及卷附之告訴人盧
    瑞青之客戶帳戶紀錄報表1 份（同上他卷第13、14頁）、投
    資約定書1 份（同上他卷第15至18頁）、上海商業儲蓄銀行
    賣匯水單、匯出匯款證明書、外匯收支或交易申報書各1 紙
    （同上他卷第19至21頁）、本票1 紙（同上他卷第22頁）為
    主要論據。
四、訊據被告固坦承有介紹告訴人等投資上揭黃金期貨，惟堅詞
    否認涉有詐欺犯行，辯稱：我沒有說保證，但有透過陳桂琴
    說萬一這6 個月如因我操作虧損，由我承擔，但這些人都是
    陳桂琴的好朋友，我沒有慫恿他們投資，是陳桂琴跟他們說
    很好賺，因為陳桂琴之前委託我下單，投資240,000 元的港
    幣，賺了72％，所以陳桂琴很瘋狂的跟他的親戚朋友講，那
    些親戚朋友所衍生而來的人就很好奇，想要投資。整個18％
    及黃金期貨的部分都是熊忠浩隱瞞事實，欺騙客戶的錢，我
    原先不曉得這些錢並未實際投資，是事後才知道等語。經查
    ：
（一）證人即告訴人盧瑞青於本院審理中證稱：被告有對我們說
      投資期貨交易不會賠錢，如果有賠錢，他會補齊我們的損
      失，他說我們投資的錢，如果有賠錢他會自己把錢補進去
      ，被告有開510,000 元的本票給我們，是擔保我們的本錢
      不會損失。他不是說穩賺不賠，是說有損失的話，他會把
      錢補齊給我們等語（本院卷第100 頁正反面）；證人即告
      訴人詹澤仁於本院審理中亦證稱：96年10月3 日我與盧瑞
      青有來臺北找被告瞭解黃金期貨的事情，當天好像有一個
      叫過「苗惠然」（音同）幫忙解說，並說被告他幫人操作
      都不太保證的，這次他願意開本票給你們作保證，之後過
      了5 天左右，陳桂琴就拿了本票給我們，就跟當初的承諾
      一樣等語（本院卷第108 頁），堪認被告未曾向告訴人等
      表示投資上揭黃金期貨「保證獲利」，僅係表示若有虧損
      ，其願意彌補告訴人等之損失，並開立上揭本票1 紙（同
      上他卷第22頁）以為擔保。準此，本件尚無積極證據認定
      被告於96年10月3 日前即知悉上揭黃金期貨交易係尚宏公
      司違法吸金之手段（起訴書犯罪事實亦未認定此項事實）
      ，則被告既誤信該黃金期貨交易係屬合法，雖有以「縱使
      有虧損，願意補足損失」等語及開立本票1 紙作為擔保等
      手段，引誘告訴人等投資，然以告訴人等均係成年人，具
      有完全之行為能力，本得自行評估該項投資之風險及報酬
      ，尚難執此即認被告有何施用詐術致告訴人等陷於錯誤之
      情，況被告若有詐欺之犯意，衡情又豈有以自己名義開立
      本票以擔保告訴人等投資之損失之理，是應難以被告遊說
      告訴人等為投資，並開立本票為擔保等情，逕認被告該當
      於刑法詐欺犯行。
（二）至證人曾紫禎、李鳳珠於偵查中之證言（同上偵卷第357
      至363 頁），僅得證明被告有以相同手段遊說曾紫禎、徐
      愛貞、李鳳珠投資，然以被告是否構成詐欺犯行，應就個
      案為評斷，尚難以被告對第三人為相同行為而逕認被告涉
      有詐欺犯行，是證人曾紫禎、李鳳珠上揭證言，亦難採為
      不利於被告之證據。
五、綜上所陳，公訴人所提之各項證據，均無足作為認定被告涉
    有此部分詐欺犯行之積極證據，此外，復查無其他積極證據
    ，足證被告涉有詐欺犯行，揆諸上揭法條及判例要旨，應為
    有利於被告之認定，從而，此部分既不能證明被告犯罪，自
    應為被告無罪之諭知。
據上論斷，應依刑事訴訟法第299 條第1 項前段，第301 條第1
項，刑法第339 條第1 項、第41條第1 項前段，刑法施行法第1
條之1第1項、第2項前段 ，判決如主文。
本案經檢察官李美金到庭執行職務。
中    華    民    國   100    年    5     月    27    日
                  刑事第十二庭  審判長法  官  王士珮
                                              楊明佳
                                              張誌洋
以上正本證明與原本無異
如不服本判決應於送達後10日內向本院提出上訴狀
                                      書記官  張桐嘉
中    華    民    國   100    年    5     月    27    日
附錄本案論罪科刑法條全文：
中華民國刑法第339條
（普通詐欺罪）
意圖為自己或第三人不法之所有，以詐術使人將本人或第三人之
物交付者，處 5 年以下有期徒刑、拘役或科或併科 1 千元以下
罰金。
以前項方法得財產上不法之利益或使第三人得之者，亦同。
前二項之未遂犯罰之。